# 请各位老师帮忙解答关于集团公司无偿划转二级公司到三级公司的业务处理问题

提问人：钢铁侠涛涛 时间：2018-07-28 17:15:46
我集团 5 月 1 日将投资 500 万成立的全资二级公司A无偿划转为另一全资二级公司B的下属三级公司，当日A公司净资产构成如下:资本500 万、盈余公积 20 万，未分配利润 240 万。 个别报表层面我认为: 集团:借:长投-B公司 500 万 贷:长投-A公司 500 万 A公司:借:
实收资本-集团 500 万 贷:实收资本-B公司 500 万 B公司:借:长投 760 万 贷:实收资本-集团 500 万 贷:资本公积260 万 请问合并报表应如何处理?

回答人：chenyiwei
首先将B公司个别报表中的资本公积和长投 260 万元对冲，“长投——A”恢复到最初成本 500 万元，然后按常规方法抵销即可。